【裁判字號】    89,易,353
【裁判日期】    890303
【裁判案由】    竊盜
【裁判全文】
台灣台中地方法院刑事判決                          八十九年度易字第三五三號
    公  訴  人  台灣台中地方法院檢察署檢察官
    被      告  甲○○
右列被告因竊盜案件，經檢察官聲請以簡易判決處刑（八十八年度偵字第二○七八六
號）及移送併辦（八十八年度偵字第二一七○二號），本院認不宜依簡易判決處刑，
改依通常程序審理，並判決如左：
    主      文
甲○○連續於夜間侵入住宅竊盜，處有期徒刑壹年，緩刑伍年。扣案之鑰匙壹支，沒
收。
    事      實
一甲○○意圖為自己不法之所有，並基於概括之犯意，連續於：(一)民國（下同）八
    十八年九月二十九日二十二時許，在台中市○○街九九號前，以自備之鑰匙，竊
    取乙○○所有車牌ＳＲＭ─０６７號輕機車，得手後，供己騎用。嗣八十八年十
    月一日十七時許，甲○○騎乘該機車行經台中市○○路一四六號旁停車場，為警
    查獲，並扣得甲○○所有供犯罪用之鑰匙一支。(二)八十八年十月二十日二十三時
    許，夜間侵入台中市○村○路四九號一樓丙○○之住宅，徒手竊取丙○○所有皮
    夾一個（內有現金新台幣三萬元、富邦銀行信用卡、遠東國際商業銀行提款卡、
    元大證券卡及汽車駕駛執照各一張），得手後，將該皮夾、現金、信用卡及提款
    卡留用，餘則丟棄。嗣八十八年十月二十三日三時五十分許，在台中市○○路與
    市府路口，為警執行路檢勤務時，在甲○○取出之上開皮夾內，發現有丙○○所
    有之信用卡及提款卡，乃循線查獲上情。
二、案經台中市警察局第一分局報請台灣台中地方法院檢察署檢察官偵查起訴及移送
    併辦。
    理      由
一、訊據被告甲○○對於前開竊取被害人乙○○所有機車之事實坦承不諱，惟矢口否
    認竊取被害人丙○○之財物，辯稱：皮夾、信用卡及提款卡係被查獲前二天半夜
    十二時許，在台中市健康公園內拾得云云。經查：右揭事實，業據被害人乙○○
    、丙○○指述被竊情節明確，復有鑰匙一支扣案足資佐證，並有贓物認領保管收
    據二紙及車輛竊盜、車牌失竊資料個別查詢報表一份附卷可稽。又被告於警訊先
    供稱係八十八年十月二十二日凌晨三時許，拾得被害人丙○○之皮夾等物；嗣於
    偵查中改稱當日凌晨二時許拾獲；繼於本院審理時再改稱係被查獲（八十八年十
    月二十三日三時五十分許）前二日半夜十二時許拾得，其前後所述之時間差異甚
    大，顯見係臨訟編造，並無拾獲乙事。本件被告既持有被害人丙○○遭竊之物品
    為警查獲，復無法合理說明其來源，衡情該等物品應係被告所竊無疑。是本件被
    告竊盜之罪證已臻明確，其所辯乃畏罪卸責之詞，委無可取，犯行洵堪認定。
二被告竊取被害人乙○○所有機車之行為，係犯刑法第三百二十條第一項之竊盜罪
    ；其於夜間侵入被害人丙○○住宅行竊之行為，則犯刑法第三百二十一條第一項
    第一款之加重竊盜罪。被告先後二次竊盜行為，時間緊接，犯罪構成要件相同，
    顯係基於概括犯意為之，為連續犯，應依情節較重之加重竊盜一罪論，並加重其
    刑。本案移送併辦部分，雖未經檢察官提起公訴，惟該部分犯行，與起訴部分既
    有連續犯裁判上一罪之關係，依審判不可分原則，本院自得併予審理。爰審酌被
    告之犯罪動機、目的、手段、坦承犯行頗表悔悟之犯後態度等一切情狀，量處如
    主文所示之刑，以資懲儆。查被告前未曾受有期徒刑以上刑之宣告，有台灣台中
    地方法院檢察署刑案資料查註紀錄表及台灣高等法院台中分院被告全國前案紀錄
    表各一紙在卷可按，其經此偵審程序，當知所警惕，信無再犯之虞，本院因認所
    宣告之刑以暫不執行為適當，併諭知緩刑五年，以啟自新。扣案之鑰匙一支係被
    告所有供犯罪所用之物，業據其於本院審理時供明在卷，應併予宣告沒收。
三、據上論斷，應依刑事訴訟法第四百五十二條、第二百九十九條第一項前段，刑法
    第五十六條、第三百二十一條第一項第一款、第七十四條第一款、第三十八條第
    一項第二款，判決如主文。
中      華      民      國    八十九    年      三      月      三      日
                                      法  官  張  恩  賜
右正本證明與原本無異。
如不服本判決，應於判決送達後十日內向本院提出上訴狀，上訴於臺灣高等法院臺中
分院( 須附繕本 )。
                                      書記官
中      華      民      國    八十九    年      三      月      四      日
附錄論罪科刑之法條︰
刑法第三百二十條第一項：意圖為自己或第三人不法之所有，而竊取他人之動產者，
為竊盜罪，處五年以下有期徒刑、拘役或五百元以下罰金。
刑法第三百二十一條第一項︰犯竊盜罪而有左列情形之一者，處六月以上五年以下有
期徒刑︰
  一、於夜間侵入住宅或有人居住之建築物、船艦，或隱匿其內而犯之者。


司法院資訊處製作；財團法人民間司法改革基金會備份。
